【裁判字號】    95,親,14
【裁判日期】    950926
【裁判案由】    確認親子關係存在
【裁判全文】
臺灣苗栗地方法院民事判決                95年度親字第14號
原      告  乙○○
被      告  陳龍耀尚未申報戶.
法定代理人  甲○○○○
                        .Ko.
上列當事人間因請求確認親子關係存在事件，本院於民國95年9
月12日言詞辯論終結，判決如下：
    主  文
確認被告陳龍耀（民國九十三年七月四日生，如附件照片中受懷
抱者）係被告之法定代理人甲○○○○ 自原告受胎所生之子，且原告
與被告陳龍耀間之父子關係存在。
訴訟費用由被告負擔。
    事實及理由
一、原告起訴主張略以：原告於民國92年2 月間結識被告之母即
    其法定代理人甲○○○○ ，雙方相互交往後進而同居生活，嗣被
    告之母於93年7 月4 日生下被告，不久後即返回印尼，爰請
    求確認原告與被告之親子關係存在，並聲明如主文第1 項所
    示等語。
二、按「非婚生子女經生父認領者，視為婚生子女，其經生父撫
    育者，視為認領」，民法第1065條第1 項定有明文。次按「
    確認法律關係之訴，非原告有即受確認判決之法律上利益者
    ，不得提起之；確認證書真偽或為法律關係基礎事實存否之
    訴，亦同」，民事訴訟法第247 條第1 項亦定有明文。查本
    件原告起訴主張被告已因視為認領而取得婚生子女之身分，
    惟因被告之母業已返回印尼，無法協同辦理認領登記手續，
    兩造間之親子關係有無即不明確，致原告處於不安定之法律
    地位，在私法上有受侵害之危險，而此不確定之法律地位及
    危險狀態，法院得以判決除去之，自應認原告有即受確認判
    決之法律上利益，是原告提起本件訴訟，核與上開規定相符
    ，應予准許，合先敘明。
三、被告之法定代理人甲○○○○ 於93年7 月4 日生下被告之事實，
    有原告提出之苗栗縣竹南鎮黃甫彥婦產科之出生證明書影本
    1 件為證（見卷第7 頁）。另原告主張被告之母甲○○○○ 於93
    年7 月4 日生下被告不久後即返回印尼之事實，亦經本院依
    職權向內政部警政署入出境管理局查詢被告之母甲○○○○ 之旅
    客入出境記錄1 件為證（見卷第19頁），均應堪信為真實。
四、經查：被告陳龍耀（尚未申報戶口）係被告之法定代理人甲○
    ○○○ 自原告受胎所生之事實，有本院依職權向法務部調查局
    借調兩造之親子血緣鑑定相關資料附卷為證（見卷第22至38
    頁），又本院依職權當庭拍攝原告與被告甲○○○○ 之子陳龍耀
    之相片（如附件即卷第54頁）中所示之被告陳龍耀，經核與
    上開鑑定報告內照片（見卷第35頁）顯示之受檢驗者相符，
    故應堪信為真實，從而本件原告認領被告陳龍耀並確認其父
    子關係，為有理由，應予准許。
五、訴訟費用負擔之依據：民事訴訟法第78條。
中    華    民    國    95    年    9     月    26    日
                  家事法庭    法  官  伍偉華
以上正本與原本無誤。
如對本判決不服，應於判決送達後20日內向本院提出上訴狀附繕
本，並繳納上訴費用。
                              書記官  許瑞萍
中    華    民    國    95    年    9     月    26    日


司法院資訊處製作；財團法人民間司法改革基金會備份。
